【裁判字號】    95,抗,235
【裁判日期】    950830
【裁判案由】    停止執行
【裁判全文】
臺灣高等法院臺南分院民事裁定    95年度抗字第235號
抗告人  丙○○
        乙○○
抗告人因與相對人甲○○間停止執行事件，對於中華民國95年7
月20日台灣雲林地方法院95年度聲字第219號裁定提起抗告，本
院裁定如下：
    主  文
抗告駁回。
抗告程序費用由抗告人負擔。
    理  由
一、按「強制執行程序開始後，除法律另有規定外，不停止執行
    。有回復原狀之聲請，或提起再審或異議之訴，或對於和解
    為繼續審判之請求，或提起宣告調解無效之訴、撤銷調解之
    訴，或對於許可強制執行之裁定提起抗告時，法院因必要情
    形或依聲請定相當並確實之擔保，得為停止強制執行之裁定
    。」，強制執行法第18條定有明文。是此，祇須當事人提起
    異議之訴，在該異議之訴確定前，法院如認有必要，得依職
    權為停止執行之裁定，其在當事人願供擔保，聲請停止強制
    執行時，法院亦非不得依其聲請，定相當並確實之擔保，為
    停止強制執行之裁定，而聲請停止強制執行不以就同一事件
    之前一聲請已被駁回而受限制（最高法院69年度台抗字第56
    5號裁定意旨參照）。
二、本件抗告意旨略以：本件相對人曾就本件以其已提起再審之
    訴為由聲請停止執行，業經鈞院以無理由裁定駁回在案，顯
    見本件尚無停止強制執行之必要，原審裁定准許相對人得供
    擔保後停止執行系爭執行程序，洵有未洽，為此提起抗告，
    請求廢棄原裁定云云。
三、經查：本件相對人主張伊就原審法院95年度執字第4701號強
    制執行事件，已向原審法院提起債務人異議之訴，並經該院
    以95年度訴字第315號受理在案乙節，業經原審法院依職權
    調閱上開案號卷宗查核無訛，有卷附查詢表在卷可稽（原審
    卷第7頁），復為抗告狀所不爭，相對人聲請原審法院准許
    伊於提供擔保後停止上開執行程序，原審法院斟酌抗告人因
    停止執行可能遭受之損害及上開執行程序之執行標的物（即
    坐落雲林縣西螺鎮○○段31-2地號土地所有權全部）之價額
    各情，裁定准許相對人於以新台幣26萬5000元或等值之銀行
    發行之可轉讓定期存單為抗告人供擔保後，於上開債務人異
    議之訴事件判決確定、和解或撤回起訴前暫予停止上開執行
    程序，於法並無不合。抗告人雖以相對人前亦曾聲請停止系
    爭強制執行程序，曾經本院裁定駁回在案，惟依首揭說明，
    聲請停止強制執行程序，並不因就同一事件之前一聲請已被
    駁回而受有限制。況相對人前雖以提起再審之訴為聲請停止
    執行事由，惟再審之訴並不合法經本院裁定駁回，此有抗告
    人提出本院95年度聲字第73號裁定影本在卷足按，相對人再
    度聲請停止強制執行，並不受同一事件之前一聲請被駁回而
    受有限制。綜上，本件相對人既已就系爭強制執行事件提起
    債務人異議之訴後，始提出停止執行之聲請，原裁定予以准
    許，經核並無違誤，抗告意旨指摘原裁定不當，求為廢棄，
    非有理由，應予駁回。
結論：本件抗告無理由，爰依強制執行法第30條之1、民事訴訟
法第495條之1第1項、第449條第1項、第95條、第85條第1項前段
、第78條，裁定如主文。
中    華    民    國    95    年    8     月    30    日
                  民事第三庭      審判長法  官  陳光秀
                                        法  官  李文賢
                                        法  官  曾平杉
上為正本係照原本作成。
不得再抗告。
中    華    民    國    95    年    8     月    31    日
                                        書記官  葉秀珍
                                                   K


司法院資訊處製作；財團法人民間司法改革基金會備份。
